# 亏损合同该如何处理

提问人：江山 mil 时间：2019-07-19 15:29:00
2015 年 10 月份易市化工与 M 公司 (非关联公司) 签订一份不可撤销销售合同，数量 10
万公斤，每公斤售价 10 元，交货时间为 2016 年 1 月 20 日，如不按时交货需支付违约金 30
万元。原预计单位成本 9 元。当 11 月份易市化工为生产产品购买原材料时发现原材料成本
上升导致生产成本将超过合同售价。 2015 年年末库存产品为 9 万公斤，单位生产成本 11 元，
尚有 1 万公斤产品在下月开工生产。
存货的 9 万公斤应该先提存货减值准备，那尚待生产的 1 万公斤的产品怎么处理

回答人：chenyiwei
根据主帖所述情况，如果解约则将支付违约金 30 万元，大于按约定交货可能发生的亏损，所以合理的选择是继续履行合同。
库存的 9 万公斤，按库存成本高于可变现净值（售价-预计处置费用-预计后续生产成本）的差额计提存货跌价准备。
尚无对应实体存货的 1 万公斤，按或有事项准则规定，就交货时预计将发生的亏损确认亏损合同准备相关的预计负债，并借记主营业务成本。